臺灣臺北地方法院簡易民事判決
111年度北簡字第4000號
原      告  和運租車股份有限公司

法定代理人  劉源森  
訴訟代理人  童威齊  
被      告  巧盟股份有限公司（原名宏新洗衣股份有限公司）


法定代理人  蔡亞茹  

被      告  蔡東裕  

訴訟代理人  蔡亞茹  

上列當事人間請求損害賠償事件，本院於民國一百一十一年八月
二十四日言詞辯論終結，判決如下︰
    主    文
被告應連帶給付原告新臺幣貳拾捌萬伍仟伍佰參拾柒元，及自民
國一百一十一年三月十五日起至清償日止，按年息百分之五計算
之利息。
原告其餘之訴駁回。
訴訟費用新臺幣伍仟陸佰貳拾元由被告連帶負擔百分之五十六，
餘由原告負擔。
本判決第一項得假執行，但被告如以新臺幣貳拾捌萬伍仟伍佰參
拾柒元為原告供擔保後，得免為假執行。 
    事    實
甲、原告方面：
一、聲明：被告應連帶給付原告新臺幣（下同）五十一萬三千一
    百四十八元，及自起訴狀繕本送達翌日（即民國一百一十一
    年三月十五日）起至清償日止，按年息百分之五計算之利息
二、陳述略稱：
  ㈠緣被告巧盟股份有限公司（原名宏新洗衣股份有限公司，下
    稱巧盟公司）以承租人名義，偕同連帶保證人即被告蔡東裕
    於一百零七年十二月十七日向原告分別承租車號000-0000、
    廠牌HINO、型式3.49T（3.4M）、顏色白色、年份2018年之
    車輛（下稱系爭Ａ車），每月租金二萬五千元，以支票方式
    兌現給付，租期共計六十期，起租日自一百零七年十二月二
    十四日起至一百一十二年十二月二十三日止（含第一份三年
    合約及第二份二年合約），雙方簽訂有車輛租賃契約書（下
    稱系爭Ａ租約）；及承租車號000-0000、廠牌HINO、型式3.4
    9T（3.4M）、顏色白色、年份2018年之車輛（下稱系爭Ｂ車
    ），每月租金二萬五千元，以支票方式兌現給付，租期共計
    六十期（含第一份三年合約及第二份二年合約），起租日自
    一百零七年十二月二十四日起至一百一十二年十二月二十三
    日止，雙方簽訂有車輛租賃契約書（下稱系爭Ｂ租約）。
　㈡詎被告巧盟公司因未依約按期繳付租金，於一百一十年十二
    月二十日由原告自行取回系爭Ａ車及系爭Ｂ車，經計算後，分
    別尚有積欠逾期租金、違約金、維修費及罰單費用等，茲分
    述如下：
　　⑴逾期租金：系爭Ａ車依約僅繳付租金三十四期租金，使用租
      賃期限至一百一十年十月二十三日止，承前揭所述一百一
      十年十二月二十日原告取回系爭Ａ車，爾後即未有繳納租
      金紀錄，另系爭Ｂ車亦於同年十二月二十日由原告取回，
      亦僅繳付租金三十四期，其租賃期限同至一百一十年十月
      二十三日止，爾後即未有繳納租金紀錄；兩租賃車逾期租
      金分別尚欠四萬七千五百元〔計算式：（月租金25,000/30
      天×27天）＋1期租金＝47,500〕及四萬七千五百元〔計算式：
      （月租金25,000/30天×27天）＋1期租金＝47,500〕，總計積
      欠九萬五千元未繳納（計算式：47,500＋47,500＝95,000）
      。
  　⑵車輛折舊損失補償金：依系爭Ａ租約、系爭Ｂ租約第七條第
      （三）項約定：「租賃期滿前，承租人要求提前終止本契
      約時……並按下表繳付違約金」。系爭Ａ車依前開約定，違
      約金總和為三十萬一千二百五十元，計算式：300,000元〔
      月租金25,000×24期（總期數60期－已繳租金34期－2期未繳
      ）×50％〕＋按當期不足違約金1,250元〔（25,000－22,500）×
      50％〕＝301,250元；另系爭Ｂ車依前開約定，違約金總和為
      三十萬一千二百五十元，計算式：300,000元〔月租金25,0
      00×24期（總期數60期－已繳租金34期－2期未繳）×50％〕＋按
      當期不足違約金1,250元〔（25,000－22,500）×50％〕＝301,2
      50元；以上合計違約金為六十萬二千五百元，計算式：30
      1,250＋301,250＝602,500。
　　⑶罰單費用：依系爭Ａ租約、系爭Ｂ租約第三條第（八）項約
      定：「租賃期間發生之任何違規停車及違反交通規則之罰
      款，…高速公路通行費。若已由出租人墊付時，承租人應
      於出租人墊付日起七日內以現金償還。」，原告取回系爭
      Ａ車及系爭Ｂ車，被告於租賃期間皆亦有罰單費用未予繳付
      之情形，合計費用為九千六百二十八元（計算式：系爭Ａ
      車9,469＋系爭Ｂ車159＝9,628）。
　　⑷維修費：依系爭Ａ租約、系爭Ｂ租約第三條第（三）項約定
      ：「租賃車輛標的物之一部或全部，...如租賃車輛標的
      受有損害，承租人同意全額負擔。」，經原告取回系爭Ｂ
      車檢修後，見電瓶故障致原告自費六千零二十元維修，依
      前揭約定，被告巧盟公司租賃期間租用車輛受有標的損害
      ，應由被告巧盟公司全額負擔維修費用六千零二十元。
 　 ⑸綜上所述，被告巧盟公司積欠原告共計七十一萬三千一百
      四十八元，計算式：602,500＋95,000＋9,628＋6,020＝713,1
      48，然被告巧盟公司於承租前繳付履約保證金，系爭Ａ車
      及系爭Ｂ車皆各支付十萬元予原告，是扣除被告巧盟公司
      支付之保證金合計二十萬元後，被告巧盟公司尚積欠原告
      五十一萬三千一百四十八元。被告蔡東裕既為被告巧盟公
      司之連帶保證人，自應依系爭Ａ租約、系爭Ｂ租約第七條第
      一、二項之約定負連帶清償責任，爰依租賃契約及連帶保
      證法律關係提出本件訴訟。
  ㈢對一百一十年汽車租賃業同業利潤標準「毛利率四十五」、
    「費用率三十一」、「淨利率十四」沒有意見。對系爭Ａ車
    及系爭Ｂ車履約保證金各十萬元，共二十萬元未取回不爭執
    。原告一百一十年十二月二十日取回系爭Ａ車及系爭Ｂ車，第
    一份三年合約所主張逾期租金期間為自一百一十年十月二十
    三日起至一百一十年十二月二十日，共一個月又二十七天。
    關於本件第一份三年合約租期末日記載為一百一十年十二月
    二十三日，原告於一百一十年十二月二十日取回出租汽車，
    第二份二年合約還沒開始就已結束，仍計算二十四期之車輛
    折舊損失補償金，係因營利事業所得稅查核準則第三十六條
    之二及財務會計準則公報第二號「租賃會計處理準則」的規
    定才分三年跟二年，實際上是五年租約的意思，所以後面的
    二年還是要算折舊損失補償金。計算式寫二十四期正確應該
    是二十四期加三天，三天就是二萬五千元減二萬二千五百元
    來表示。關於用未到期租金總額百分之五十計算補償金之合
    理性依據，係因為含保險跟牌照稅，還有一些營運成本。
　㈣本件請求車輛為系爭Ａ車及系爭Ｂ車，原告於收回後系爭Ｂ車另
    外再出租，系爭Ａ車則是以拍賣方式處分，拍賣價格為八十
    萬六千六百六十七元。惟無論原告取回車輛為何種處分，係
    基於車輛所有權人之地位處分車輛，被告並不能依原告處分
    車輛獲有利益而去抵銷因違約需支付之車輛折舊損失補償金
    ，原告亦不能因為處分車輛而受有損失，而向被告請求系爭
    租約約定以外之折舊補償金。
　㈤被告承租之系爭Ａ車及系爭Ｂ車係於一百一十年十二月二十日
    由訴外人移置於原告花蓮短租門市，原告僅能被動的接受車
    輛；依系爭Ａ租約、系爭Ｂ租約第三條第（一）項約定，被告
    本應負按期繳付租金之義務，而依系爭Ａ租約、系爭Ｂ租約第
    七條第（二）項（1）款之約定，屬於訂有期限之給付，自
    無須催告。
三、證據：提出系爭Ａ租約（含第一份三年合約及第二份二年合
    約）影本一件、系爭Ｂ租約（含第一份三年合約及第二份二
    年合約）影本一件、應收展期餘額表影本二件、明細帳影本
    三件、花蓮縣警察局舉發違反道路交通管理事件通知單影本
    一件、臺東縣警察局舉發違反道路交通管理事件通知單影本
    二件、花蓮縣政府路邊收費停車場委託民間經營停車費催繳
    通知單影本四件、交通部高速公路局委託遠通電收股份有限
    公司通行費及作業處理費繳費通知單影本一件、估價單影本
    一件、系爭Ｂ車電瓶故障照片影本一件及存證信函影本四件
    、延滯息通知函影本二件、回證影本四件、中華郵政掛號郵
    件收件回執影本四件、車輛租賃契約影本一件及發票影本一
    件為證。
乙、被告方面：
一、聲明：原告之訴駁回。
二、陳述略稱：
  ㈠對一百一十年汽車租賃業同業利潤標準為「毛利率四十五」
    、「費用率三十一」、「淨利率十四」沒有意見。對系爭Ａ
    車及系爭Ｂ車履約保證金各十萬元，共二十萬元未取回不爭
    執。關於原告之請求，車輛是在一百一十年十二月二十日就
    取回，系爭Ａ租約及系爭Ｂ租約的第二份二年合約根本不應該
    執行，也沒有辦法下去做計算，而且原告的計算式也有問題
    。
　㈡本件原告要求之損害賠償五十一萬三千一百四十八元，其要
    求應屬無據：
　　⑴依系爭Ａ租約、系爭Ｂ租約第七條第(三)項約定，雙方簽訂
      契約為一百零七年十二月二十四日起至一百一十年十二月
      二十三日止，原告因被告遲延償付租金拒絕被告使用車輛
      於一百一十年十二月二十日自行取回車輛，並於一百一十
      年十二月二十日寄發存證信函，但系爭租約於一百一十年
      十二月二十四日終止，原告何以違約十五日內限期改正之
      要求，又如何能將其車輛折舊損失補償金歸咎於被告要求
      提前終止契約而要求支付，是原告自行取回車輛，故其要
      求不合理，因並不是被告要求提前終止契約。
　　⑵又車輛罰單費用花警交字第P00000000號，被處罰對象明顯
      為汽車駕駛人即訴外人陳欲仁，罰單對象並非汽車所有人
      ，原告稱代為墊付罰單，要屬無據完全不合理。再者，被
      告活動區域交為花蓮及臺東兩地，被告從未行駛高速公路
      ，然原告要求車輛維修保養需至其指定原廠保養，被告也
      僅交由花蓮原廠承做，並未交由異地保養車輛，其高速公
      路通行費用並未明確告知通行路段及時間，被告無從確認
      其發生是否為被告保養廠所產生之費用，或是由原告自行
      所產生，且原告因逾期未繳而產生之作業處理費一百元也
      非被告所應承擔。另停車費用之款項為每小時十元，原告
      既以代為墊付停車費用，為何因逾期未繳而產生之停車費
      用預期工本費四十三元需由被告支付，因原告疏失逾期未
      繳而產生之款項應由原告自行支付。
　　⑶「系爭標的受有損害，承出人同意全額負擔」係為承租期
      間標的損害，但原告於一百一十年十二月二十日既已能自
      行取回系爭Ｂ車，並未現場告知被告該車電瓶損壞，另契
      約又於一百一十年十二月二十三日終止，原告所提電瓶維
      修日期為一百一十年十二月二十八日，原告檢修車輛當時
      並無被告等人在場確認簽名，其要求維修費用應屬無據。
　㈢本件兩造之契約為一百零七年十二月二十四日起至一百一十
    年十二月二十三日止，原告又於一百一十年十二月二十日取
    回系爭Ａ車及系爭Ｂ車，其契約到期日為一百一十年十二月二
    十三日。且被告並未取回系爭Ａ車及系爭Ｂ車，雙方契約一百
    一十年十二月二十四日起至一百一十二年十二月二十三日止
    之契約並未執行，其車輛折舊損失補償金之計算加入該尚未
    開始之契約金額共計六十萬二千五百元做為補償金實為有據
    ？
　㈣本件被告承認所產生之罰單費用總計應為三千六百四十元（
    即東警交字第TA0000000號金額一千八百元、東警交字第TA0
    000000號金額一千八百元、停車費用HHNKNOI5H134824號金
    額十元、HHL595C4H134793號金額十元、HH9BRGC4H111264號
    金額十元、HH205P15H134846號金額十元），原告逾期之費
    用與被告無關，且被告活動區域僅花蓮臺東二地，原告所提
    之高速公路通行並無任何證明為被告所使用之佐證資料。
　㈤綜上，如認本件兩造間有損害賠償支付關係，被告針對原告
    請求金額應為逾期租金九萬五千元、罰單費用三千六百四十
    元，合計費用九萬八千六百四十元，扣除被告繳納二十萬元
    保證金，原告尚應償還被告十萬一千三百六十元。系爭Ａ車
    及系爭Ｂ車之第二份二年合約根本就還沒開始，原告將系爭Ａ
    車及系爭Ｂ車出租跟賣掉是原告所有人的自由，被告沒有辦
    法表達任何意見，因為被告並不是車子的所有人。
三、證據：無。
丙、本院依職權調閱被告巧盟公司變更登記表及一一○年度營利
    事業各業所得額暨同業利潤標準表。
    理    由
一、程序方面：
  ㈠依原告所提系爭Ａ租約、系爭Ｂ租約第十二條之約定，兩造合
    意以臺灣臺北地方法院為第一審管轄法院，故本院對本事件
    具有管轄權。
  ㈡按「下列各款訴訟，不問其標的金額或價額一律適用簡易程 
    序：一、‧‧‧。九、因動產租賃或使用借貸關係所生之爭執
    涉訟者。」，民事訴訟法第四百二十七條第二項第九款定有
    明文。經查，本件兩造間因汽車租賃關係終止後請求給付欠
    租及違約金相關事宜涉訟，依前揭規定應適用民事簡易訴訟
    程序。  
  ㈢次按不變更訴訟標的，而補充或更正事實上或法律上之陳述
    者，非為訴之變更或追加，民事訴訟法第二百五十六條定有
    明文，此項規定於簡易訴訟程序適用之（民事訴訟法第四百
    三十六條第二項參照）。經查，本件原告起訴狀第三頁車輛
    折舊損失補償金計算式之月租金誤載為「二萬五千五百元」
    、未全額繳納租金期數誤載為「一期未繳」，嗣於一百一十
    一年六月二十九日言詞辯論期日當庭分別更正為「二萬五千
    元」、「二期未繳」，參酌前揭規定，程序並無不合，應予
    准許。
二、原告主張意旨略以：被告巧盟公司以自己名義並偕同被告蔡
    東裕為連帶保證人，與原告簽訂系爭Ａ租約、系爭Ｂ租約承租
    系爭Ａ車、系爭Ｂ車，詎巧盟公司因未依約按期繳付租金，積
    欠原告逾期租金、違約金、維修費及罰單費用共計七十一萬
    三千一百四十八元，然被告巧盟公司於承租前繳付履約保證
    金，是扣除被告巧盟公司支付之保證金二十萬元後，被告巧
    盟公司尚積欠原告五十一萬三千一百四十八元，被告蔡東裕
    既為被告巧盟公司之連帶保證人，自應依系爭Ａ租約、系爭Ｂ
    租約第七條第一、二項之約定負連帶清償責任，爰依租賃契
    約及連帶保證法律關係提出本件訴訟等語。被告答辯意旨則
    以：關於原告之請求，車輛是在一百一十年十二月二十日就
    取回，系爭Ａ租約及系爭Ｂ租約的第二份二年合約根本不應該
    執行，也沒有辦法下去做計算，而且計算式也有問題，如認
    本件兩造間有損害賠償支付關係，原告得請求金額應為逾期
    租金九萬五千元、罰單費用三千六百四十元，合計費用九萬
    八千六百四十元，扣除被告繳納二十萬元保證金，原告尚應
    償還被告十萬一千三百六十元等語置辯。
三、兩造對於下列事項並無爭執：㈠被告巧盟公司以自己名義並
    偕同被告蔡東裕為連帶保證人，與原告簽訂系爭Ａ租約、系
    爭Ｂ租約；㈡被告巧盟公司確有積欠逾期租金九萬五千元，但
    被告巧盟公司曾交付原告二十萬元履約保證金；㈢原告於一
    百一十年十二月二十日取回系爭Ａ車及系爭Ｂ車；㈣一百一十
    年汽車租賃業同業利潤標準為「毛利率四十五」、「費用率
    三十一」、「淨利率十四」。兩造爭執重點在於：㈠系爭Ａ租
    約及系爭Ｂ租約的第二份二年合約尚未開始，原告即已取回
    系爭Ａ車及系爭Ｂ車，原告得否依前揭第二份二年合約請求被
    告連帶賠償車輛折舊損失補償金？㈡原告主張依約以未到期
    租金總額百分之五十計算車輛折舊損失補償金是否過高？以
    多少金額為適當？㈢原告請求被告連帶賠償罰單費用九千六
    百二十八元及維修費六千零二十元，是否有據？㈣原告請求
    被告連帶給付五十一萬三千一百四十八元是否有據？二十萬
    元履約保證金是否足以扣抵？爰說明如后。
四、原告得依系爭Ａ租約及系爭Ｂ租約的第二份二年合約請求被告
    連帶賠償車輛折舊損失補償金：　　
　㈠按解釋意思表示，應探求當事人之真意，不得拘泥於所用之
    辭句，民法第九十八條定有明文。次按系爭Ａ租約及系爭Ｂ租
    約均分別包括第一份三年合約及第二份二年合約，第一條關
    於履約保證金均記載保證金十萬元整於簽約時繳納。
　㈡原告起訴主張系爭Ａ租約及系爭Ｂ租約均為五年租約，內容則
    分別包括第一份三年合約及第二份二年合約，被告則以系爭
    Ａ租約及系爭Ｂ租約的第二份二年合約尚未開始，原告即已取
    回系爭Ａ車及系爭Ｂ車，原告不能依系爭Ａ租約及系爭Ｂ租約之
    第二份二年合約請求被告連帶賠償車輛折舊損失補償金等語
    置辯。
　㈢經查，系爭Ａ租約及系爭Ｂ租約雖分別包括第一份三年合約及
    第二份二年合約，但不僅時間上完全接續，且第一條關於履
    約保證金均記載保證金十萬元整於簽約時繳納，如簽約真意
    並非如原告所述五年租約，則照兩份三年合約及兩份二年合
    約之記載，原告應收取之保證金共計為四十萬元，但兩造均
    不爭執被告巧盟公司係交付原告二十萬元履約保證金，據此
    而論，原告陳稱係因營利事業所得稅查核準則第三十六條之
    二及財務會計準則公報第二號「租賃會計處理準則」的規定
    才分三年跟二年，實際上是五年租約的意思，應屬可信，並
    符合當事人簽約之真意，故原告得依系爭Ａ租約及系爭Ｂ租約
    的第二份二年合約請求被告連帶賠償車輛折舊損失補償金，
    被告抗辯原告不得依系爭Ａ租約及系爭Ｂ租約的第二份二年合
    約主張權利，並不足採。
五、系爭租約業已終止，被告蔡東裕為連帶保證人，原告得請求
    被告連帶給付租賃車輛折舊損失補償金，但金額過高應予酌
    減，以三十七萬四千八百八十九元為適當：
  ㈠按系爭Ａ租約、系爭Ｂ租約第一份三年合約第七條第(三)項約
    定：「租賃期滿前，承租人要求提前終止本契約時…並按下
    表繳付租賃車輛折舊損失補償金：第一年內終止契約之租賃
    車輛折舊損失補償金＝未繳租金總和×40％、第二年內終止契
    約之租賃車輛折舊損失補償金未繳租金總和×30％、第三年內
    終止契約之租賃車輛折舊損失補償金＝未繳租金總和×50％。
    」。第二份二年合約第七條第(三)項約定：「租賃期滿前，
    承租人要求提前終止本契約時…並按下表繳付租賃車輛折舊
    損失補償金：第一年內終止契約之租賃車輛折舊損失補償金
    ＝未繳租金總和×50％、第二年內終止契約之租賃車輛折舊損
    失補償金＝未繳租金總和×50％。」。又「當事人約定契約不
    履行之違約金過高者，法院固得依民法第二百五十二條以職
    權減至相當之數額，惟是否相當仍須依一般客觀事實、社會
    經濟狀況及當事人所受損害情形，以為酌定標準，而債務已
    為一部履行者，亦得比照債權人所受利益減少其數額。」（
    最高法院四十九年台上字第八○七號裁判意旨參照）。
　㈡經查：⑴兩造對於系爭Ａ車及系爭Ｂ車之返還經過陳述不一，原
    告稱係於一百一十年十二月二十日由訴外人移置於原告花蓮
    短租門市，原告僅能被動的接受車輛，被告則稱係原告自行
    取回車輛，然原告計算逾期租金至一百一十年十二月二十日
    為止，被告對原告據此計算出之逾期租金金額並無爭執，足
    認兩造已同意以一百一十年十二月二十日作為終止系爭Ａ租
    約、系爭Ｂ租約之日期；⑵原告依約取回系爭Ａ車、系爭Ｂ車前
    ，被告巧盟公司僅繳付各三十四期租金，依系爭Ａ租約、系
    爭Ｂ租約第一份三年合約第七條第(三)項約定，第三年內違
    約時需賠償未繳租金總和百分之五十之車輛折舊損失補償金
    ，另系爭Ａ租約、系爭Ｂ租約第二份二年合約第七條第(三)項
    約定，第一年、第二年內違約時需賠償未繳租金總和百分之
    五十之車輛折舊損失補償金，依前揭約定內容可知車輛折舊
    損失補償金屬於違約金之性質，原告雖稱以未繳租金總和百
    分之五十計算之合理性在於含保險及牌照稅，還有一些營運
    成本云云，惟前揭違約金之計算比例與原告自承所屬行業之
    汽車租賃同業利潤標準為「毛利率四十五」、「費用率三十
    一」、「淨利率十四」（參本院卷第一二九頁）所顯示利潤
    14／45相比較，難認百分之五十之計算比例符合汽車租賃業
    同業利潤標準所顯示之社會經濟狀況；⑶再就客觀事實言，
    系爭Ａ租約、系爭Ｂ租約終止後，原告陳稱系爭Ｂ車另外再出
    租，系爭Ａ車則是以拍賣方式處分，拍賣價格為八十萬六千
    六百六十七元，並提出車輛租賃契約及發票為證（參本院卷
    第一五三頁、第一五五頁），顯示因被告前已返還系爭Ａ車
    與系爭Ｂ車而原告得以選擇另行出租或出售的客觀事實，難
    認受有高達未繳租金總和百分之五十之損害，本院認應以未
    繳租金總和14／45計算，較符合原告實際受損害之情形；⑷基
    上，原告得請求之車輛折舊損失補償金應以三十七萬四千八
    百八十九元為適當，計算式：（25,000×24＋2,500）×14／45×
    2≒374,889。
六、原告請求被告連帶賠償罰單費用九千六百二十八元及維修費
    六千零二十元，應屬有據：
　㈠按系爭Ａ租約、系爭Ｂ租約第三條第（八）項約定：「租賃期
    間發生之任何違規停車及違反交通規則之罰款、過橋費、停
    車費、高速公路通行費及其他類似之法定費用概由承租人負
    擔。若已由出租人墊付時，承租人應於出租人墊付日起七日
    內以現金償還。」。次按系爭Ａ租約、系爭Ｂ租約第三條第（
    三）項約定：「租賃車輛標的物之一部或全部，…如租賃車
    輛標的受有損害，承租人同意全額負擔。」。
　㈡經查：⑴關於原告代墊罰單費用九千六百二十八元及維修費六
    千零二十元，業據提出明細帳三件、花蓮縣警察局舉發違反
    道路交通管理事件通知單一件、臺東縣警察局舉發違反道路
    交通管理事件通知單二件、花蓮縣政府路邊收費停車場委託
    民間經營停車費催繳通知單四件、交通部高速公路局委託遠
    通電收股份有限公司通行費及作業處理費繳費通知單一件、
    估價單一件及系爭Ｂ車電瓶故障照片一件為證（參本院卷第
    五十七頁至第八十一頁），足堪信為真實；⑵被告雖辯稱除
    罰單費用三千六百元及停車費用四十元外，原告其他罰單費
    用及維修費之請求均屬無據云云，然而：①就罰單費用部分
    ，經核發生日期均在原告於一百一十年十二月二十日收回系
    爭Ａ車與系爭Ｂ車前之租賃期間內，且因被告方面不積極處理
    罰款、停車費及高速公路通行費等，另又衍生出工本費、作
    業處理費等，原告若不先代墊支付，嗣後將系爭Ａ車與系爭Ｂ
    車出售或出租勢必受影響，被告空言否認原告代駕駛人陳欲
    仁墊付罰單等等，其辯解均不足採；②就維修費部分，估價
    單記載維修與完工日期為一百一十年十二月二十八日，距系
    爭Ｂ車交還日期僅一週，系爭Ｂ車電瓶故障照片更顯示電瓶壽
    命2％（參本院卷第八十一頁），原告稱取回系爭Ｂ車檢修後
    方發現於租賃期間內受有前揭損害，應屬可信，被告空言否
    認係租賃期間內之損害，要非可採；⑶基上，原告依系爭Ａ租
    約、系爭Ｂ租約第三條第（八）項約定請求代墊罰單費用九
    千六百二十八元，另依系爭Ａ租約、系爭Ｂ租約第三條第（三
    ）項約定請求維修費六千零二十元，應屬有據。
七、扣抵二十萬元履約保證金後，原告得請求被告連帶給付二十
    八萬五千五百三十七元，說明如下：
　㈠依前所述，被告巧盟公司並不爭執確有積欠逾期租金九萬五
    千元，租賃車輛折舊損失補償金經酌減以三十七萬四千八百
    八十九元為適當，原告另得請求罰單費用九千六百二十八元
    及維修費六千零二十元，故原告得請求金額為四十八萬五千
    五百三十七元，計算式：95,000＋374,889＋9,628＋6,020＝485
    ,537。
　㈡但另一方面，兩造並不爭執被告巧盟公司曾交付原告二十萬
    元履約保證金，故扣抵該履約保證金後，原告得請求被告連
    帶給付之金額為二十八萬五千五百三十七元，計算式：485,
    537－200,000＝285,537。
八、綜上所述，原告本於租賃契約及連帶保證之法律關係，請求
    被告連帶給付原告五十一萬三千一百四十八元，及自起訴狀
    繕本送達翌日（即一百一十一年三月十五日）起至清償日止
    ，按年息百分之五計算之利息，其請求於主文第一項之範圍
    內為有理由，應予准許。超過主文第一項範圍之請求，則屬
    無據，應予駁回。
九、本件係就民事訴訟法第四百二十七條第二項第九款訴訟適用
    簡易程序所為被告一部敗訴之判決，依同法第三百八十九條
    第一項第三款規定，就被告敗訴部分應依職權宣告假執行。
    並依同法第三百九十二條第二項規定，就被告敗訴部分依職
    權宣告被告預供擔保後，得免為假執行。
十、本件訴訟費用額，依後附計算書確定如主文所示金額。
十一、本件事證已明，兩造其餘攻擊防禦方法，於判決結果無影
      響，故不一一論列，附此敘明。
十二、據上論結，原告之訴為一部有理由，一部無理由，並依民
      事訴訟法第七十九條、第八十五條第二項，判決如主文。
中　　華　　民　　國　　111 　年　　9 　　月　　22　　日
                              臺北簡易庭
                              法      官  文衍正
以上正本係照原本作成。
如對本判決不服，須於判決送達後二十日內向本庭（臺北市重慶
南路一段一百二十六巷一號）提出上訴狀。（須按他造當事人之
人數附繕本）。如委任律師提起上訴者，應一併繳納上訴審裁判
費。
中　　華　　民　　國　　111 　年　　9 　　月　　22　　日
                              書  記  官  高秋芬
訴訟費用計算書：
項        目             金  額（新臺幣）        備  註 
第一審裁判費　　           5,620元
合　　　　計　　     　    5,620元